# 请教反向购买中每股收益

提问人：hcl1986 时间：2013-10-30 07:06:06
准则讲解中提到：“如果法律上子公司发行的普通股股数在此期间发生了变动，计算每股收益时应适当考虑其影响进行调。”反向购买中计算每股收益的中的股数按照假定为在该项合并中法律上母公司向法律上子公司股东发行的普通股数量，为什么法律上子公司发行的普通股股数在此期间发生了变动，计算时要考虑。

回答人：chenyiwei
反向购买在合并报表层面的处理原则就是把法律上的被购买方作为会计上的购买方，合并报表主体是会计上购买方的延续，在购买日取得了法律上购买方（上市公司）的原有资产和负债，购买日之前的合并报表是按照会计上购买方的报表列示的。相应地，购买日之前的权益结构是按照会计上购买方的权益结构显示的，只是根据换股比例转换为法律上母公司的股份数量列示。 所以，在购买日之前的期间内，如果法律上子公司（会计上购买方）发行的普通股股数在此期间发生了变动，则也应当在比较报表中相应地体现出这种股份数量变动，并根据每股收益准则的规定考虑其对每股收益计算的影响。例如，会计上购买方在比较期间内因从外部吸收投资而导致股份数增加的，则应自收到新增投资之日起纳入加权计算；如果因股票股利、股份分拆等原因增加的，则视同在报告期期初已经增加这部分新增股份。

提问人：hcl1986 时间：2013-10-30 16:55:18
陈版，我还是没明白“购买日之前的权益结构是按照会计上购买方的权益结构显示的，只是根据换股比例转换为法律上母公司的股份数量列示”跟“法律上子公司发行的普通股股数在此期间发生了变动计算时要考虑”的关系。

回答人：chenyiwei
其实你也可以这样考虑：按照反向购买原则编制的重组后上市公司的合并报表，在购买日之前的数据就是会计上购买方（法律上子公司）的数据。如果你计算法律上子公司的每股收益，肯定要把报告期内其股权结构的变化纳入考虑。而计算上市公司在购买日之前期间的每股收益，就是：会计上购买方（法律上子公司）按照其自身的股份数量计算的历史上每股收益／反向购买中的换股比例。所以在计算“会计上购买方（法律上子公司）按照其自身的股份数量计算的历史上每股收益”时对会计上购买方（法律上子公司）历史上股份变动的考虑，自然也就会传递到重组后上市公司在重组前期间的每股收益计算中。